臺灣臺中地方法院刑事判決
110年度訴字第1773號
公  訴  人  臺灣臺中地方檢察署檢察官
被      告  陳治瑋




上列被告因傷害案件，經檢察官提起公訴（110年度偵字第24719
號），本院判決如下：
    主    文
本件公訴不受理。
    理    由
一、公訴意旨如附件起訴書所載。
二、告訴乃論之罪，告訴人於第一審辯論終結前，得撤回其告訴
    ；告訴乃論之罪，其告訴經撤回者，應諭知不受理之判決；
    不受理之判決，得不經言詞辯論為之。刑事訴訟法第238 條
    第1 項、第303 條第3 款、第307 條分別定有明文。
三、經查：本件被告經檢察官以涉犯刑法第277條第1 項之傷害
    罪提起公訴，依照同法第287 條規定係屬告訴乃論之罪，並
    經告訴人提出告訴。嗣被告與告訴人經本院於110年11月1日
    調解成立，告訴人並於同日具狀撤回告訴，有本院調解筆錄
    、聲請撤回告訴狀在卷可稽，爰不經言詞辯論，逕諭知不受
    理之判決。
據上論斷，應依刑事訴訟法第303 條第3 款、第307 條，判決如
主文。
本案經檢察官林宏昌提起公訴，檢察官温雅惠到庭執行職務。
中　　華　　民　　國　　110 　年　　11　　月　　4 　　日
                  刑事第二庭   審判長法  官  陳淑芳
　
                                     法  官  黃光進
　
                                     法  官  徐煥淵
以上正本證明與原本無異。
如不服本判決應於收受送達後20日內向本院提出上訴書狀，並應
敘述具體理由；其未敘述上訴之理由者，應於上訴期間屆滿後20
日內向本院補提理由書（均須按他造當事人之人數附繕本）「切
勿逕送上級法院」。
告訴人或被害人如不服判決，應備理由具狀向檢察官請求上訴，
上訴期間之計算，以檢察官收受判決正本之日起算。
　                              　　　書記官   陳麗靜
中　　華　　民　　國　　110 　年　　11　　月　　4 　　日
附件：
臺灣臺中地方檢察署檢察官起訴書                      攝股
                                    110年度偵字第24719號
　　被　　　告　陳治瑋　男　21歲（民國00年0月00日生）
　　　　　　　　　　　　住臺中市○區○○街0段0○00巷00號
　　　　　　　　　　　　　15樓之2
                        居臺中市○○區○○路0段000號5樓                           之1
　　　　　　　　　　　　國民身分證統一編號：Z000000000號
上列被告因傷害案件，業經偵查終結，認應提起公訴，茲將犯罪
事實及證據並所犯法條分敘如下：
　　　　犯罪事實
一、陳治瑋與林文婷為臺中市○區○○路00號茶湯會飲料店同事，
    雙方於民國110年6月15日晚上8時5分許，在上址飲料店內，
    因清潔事務發生口角爭執，陳治瑋竟基於傷害他人身體之犯
    意，徒手抓住林文婷之手腕，致林文婷受有右側腕部挫傷之
    傷害。
二、案經林文婷訴由臺中市政府警察局第三分局報告偵辦。
　　　　證據並所犯法條
一、上開犯罪事實，業據被告陳治瑋於警詢時及本署偵查中坦承
    不諱，核與證人即告訴人林文婷於警詢時之指訴情節相符，
    復有員警之職務報告書、仁愛醫療財團法人大里仁愛醫院診
    斷證明書、臺中市政府警察局霧峰分局內新派出所受（處）
    理案件證明單、受理各類案件紀錄表、指認犯罪嫌疑人紀錄
    表各1份及監視錄影擷取翻拍照片9張附卷可佐。足認被告自
    白與事實相符，其上開傷害犯嫌，堪以認定。
二、核被告所為，係犯刑法第277條第1項之傷害罪嫌。
三、依刑事訴訟法第251條第1項提起公訴。
　　此　致
臺灣臺中地方法院
中　　華　　民　　國　 110　　年　　8 　　月　　19　　日
　　　　　　　　　　　　　　　檢　察　官　林宏昌